臺灣高等法院臺中分院刑事判決　　　　100年度上易字第895號
上　訴　人　臺灣臺中地方法院檢察署檢察官
被　　　告　郭益銘
　　　　　　賴祈榮
上列一人
選任辯護人　鄭志明律師
被　　　告　高家紳
　　　　　　　　　　　號
　　　　　　林吉進
　　　　　　　　　　　148弄17號
　　　　　　王炎墩
上列上訴人因被告等詐欺案件，不服臺灣臺中地方法院100年度
易字第664號中華民國100年5月31日第一審判決（起訴案號：臺
灣臺中地方法院檢察署99年度偵字第28631號、100年度偵字第16
62、3651號），提起上訴，本院判決如下：
    主  文
上訴駁回。
    犯罪事實
一、賴祈榮於民國84年間因妨害自由案件，經本院93年度重上更
    四字第52號判決判處有期徒刑8月確定，於民國（下同）96
    年3月26日縮刑期滿執行完畢。郭益銘（綽號伍佰）、賴祈
    榮（綽號阿和）前於98年11月底至同年12月14日，由真實姓
    名年籍不詳綽號「龍哥」之成年男子提供資金及相關電信設
    備，而夥同「龍哥」、林明河等人，在臺中市○○區○○路
    224號3樓之1共組電信詐騙機房，嗣遭警查獲，郭益銘、賴
    祈榮業經臺灣士林地方法院99年度易字第107號判決各判處
    有期徒刑5月（嗣經提起上訴後，經臺灣高等法院100年度上
    易字第574號判決駁回上訴確定）。詎郭益銘、賴祈榮2人猶
    不知悔改，因以電話向大陸民眾詐財之獲利頗豐，乃與高家
    紳（綽號小高，月薪新臺幣〈下同〉2萬5千元及可分得詐欺
    所得9%）及真實姓名年籍不詳綽號「拖水（頭）或龍哥」、
    「阿德」（加入時間：自99年9月1日起至同年10月1日止）
    之成年男子另組詐騙集團，共同基於意圖為自己不法之所有
    之犯意聯絡，自99年9月1日起，由高家紳出面承租臺中市○
    區○○街116號12樓之2房屋作為電信詐騙機房，並擔任第二
    線兼第三線撥打詐騙電話之工作，且由「龍哥」提供資金及
    相關電信設備，「阿德」負責電信機房系統安置並擔任第三
    線撥打詐騙電話之工作，郭益銘、賴祈榮則居於主導地位，
    負責提供食宿、大陸地區民眾基本資料（俗稱條仔）及招募
    員工、發送薪水，並分別擔任第一線或第二線兼第三線撥打
    詐騙電話等事宜，先後以月薪2萬元及可分得詐欺所得8%之
    方式，招募亦具有詐欺取財共同犯意聯絡之林吉進（綽號「
    阿進」，加入時間：自99年9月8日前之9月初某日起至同年9
    月25日止，自99年10月10日起至查獲時止）、王炎墩（加入
    時間：自99年11月8日起至查獲時止）及其他所屬詐欺集團
    成員等人擔任第一線或第一線兼第二線之撥打詐騙電話之工
    作。其詐騙方法如下：由第一線成員佯為大陸地區公安人員
    ，向對方謊稱已涉及刑案云云，再轉接至佯為大陸地區檢察
    官之第二線成員，向對方詐稱須配合辦案要凍結帳戶云云，
    再轉至佯為大陸地區金融監管局主任之第三線成員指示對方
    操作ATM設定監管帳戶云云，以此種詐騙手法，對大陸地區
    不特定人民為施用詐術，使大陸地區人民因而陷於錯誤，將
    所有帳戶內之金錢匯入詐騙集團指定之大陸地區人頭帳戶中
    ，若有大陸地區人民受騙而匯款，則由賴祈榮負責與綽號「
    拖水（頭）或龍哥」聯絡，由「拖水（頭）或龍哥」指示大
    陸車手將詐得之贓款領出，再以不詳方法匯回臺灣地區朋分
    贓款。計有不詳姓名之大陸地區民眾，各於如附表一所示時
    間遭詐騙，分別匯款如附表一編號1、2、3所示金額，因而
    詐騙得逞；另如附表一編號4所示大陸民眾則尚未受騙匯款
    ，致未得逞。嗣於99年12月20日中午12時30分，為警持搜索
    票在上址查獲，並扣得郭益銘、賴祈榮等人所有如附表二所
    示供本件犯罪所用之物及與本案犯行無關之郭益銘持有之SO
    NY ERICSSON廠牌行動電話1支（含0000000000號SIM卡1枚）
    、賴祈榮持有之HTC廠牌行動電話1支（含0000000000號SIM
    卡1枚）。
二、案經內政部警政署刑事警察局、臺中縣警察局（現改制為臺
    中市政府警察局）大甲分局報告臺灣臺中地方法院檢察署檢
    察官偵查起訴。
    理  由
壹、程序方面：
一、按被告以外之人於偵查中向檢察官所為陳述，除顯有不可信
    之情況者外，得為證據，刑事訴訟法第159條之1第2項定有
    明文。偵查中對被告以外之人（包括證人、鑑定人、告訴人
    、被害人及共同被告等）所為之偵查筆錄，或被告以外之人
    向檢察官所提之書面陳述，性質上均屬傳聞證據。惟現階段
    刑事訴訟法規定檢察官代表國家偵查犯罪、實施公訴，依法
    其有訊問被告、證人及鑑定人之權，證人、鑑定人且須具結
    ，而實務運作時，檢察官偵查中向被告以外之人所取得之陳
    述，原則上均能遵守法律規定，不致違法取供，其可信度極
    高，職是，被告以外之人前於偵查中已具結而為證述，除反
    對該項供述得具有證據能力之一方，已釋明「顯有不可信之
    情況」之理由外，不宜以該證人未能於審判中接受他造之反
    對詰問為由，即遽指該證人於偵查中之陳述不具證據能力。
    且所謂不可信性情況，法院應審酌被告以外之人於陳述時之
    外在環境及情況，例如：陳述時之心理狀況、有無受到外力
    干擾等，以為判斷之依據。又詰問權係指訴訟上當事人有在
    審判庭輪流盤問證人，以求發現真實，辨明供述證據真偽之
    權利，現行刑事訴訟法對於詰問制度之設計，以同法第166
    條以下規定之交互詰問為實踐，屬於人證調查證據法定程序
    之一環；與證據能力係指符合法律所規定之證據適格，而得
    成為證明犯罪事實存在與否之證據資格，性質上並非相同。
    偵查中檢察官為蒐集被告犯罪證據，訊問證人旨在確認被告
    嫌疑之有無及內容，與審判期日透過當事人之攻防，調查人
    證以認定事實之性質及目的，尚屬有別。偵查中訊問證人，
    法無明文必須傳喚被告使之得以在場，刑事訴訟法第248條
    第1項前段雖規定：「如被告在場者，被告得親自詰問」，
    事實上亦難期被告必有於偵查中行使詰問權之機會。此項未
    經被告詰問之被告以外之人於偵查中向檢察官所為之陳述，
    依刑事訴訟法第159條之1第2項規定，原則上屬於法律規定
    為有證據能力之傳聞證據，於例外顯有不可信之情況，始否
    定其得為證據。是得為證據之被告以外之人於偵查中向檢察
    官所為之陳述，因其陳述未經被告詰問，應認屬於未經合法
    調查之證據，並非無證據能力，而禁止證據之使用。此項詰
    問權之欠缺，非不得於審判中由被告行使以資補正，而完足
    為經合法調查之證據，另詰問權之行使乃當事人之權利，亦
    得由當事人捨棄之。經查，證人即被告郭益銘、賴祈榮、高
    家紳、林吉進、王炎墩於偵查中均經具結後向檢察官所為之
    陳述，依上述說明，本屬有證據能力之傳聞證據，雖未經被
    告等人於偵查程序中為詰問，但於原審已對證人即被告郭益
    銘、賴祈榮、高家紳、林吉進、王炎墩補正詰問程序，而完
    足為經合法調查之證據，按上開證人於檢察官偵查中，均係
    以證人之身分陳述，經告以具結義務及偽證處罰後，於命證
    人朗讀結文後具結，其等係於負擔偽證罪之處罰心理下證述
    ，並以具結擔保其供述之真實性，亦無證據顯示係遭受強暴
    、脅迫、詐欺、利誘等外力干擾情形，或在影響上揭證人心
    理狀況致妨礙其等自由陳述等顯不可信之情況下所為，上開
    證人未曾提及檢察官在偵查時有不法取供之情形，依上說明
    ，是其等於檢察官偵訊中之證述，自均有證據能力。
二、次按被告以外之人（包括證人、鑑定人、告訴人、被害人及
    共同被告等）於審判外之陳述雖不符刑事訴訟法第159條之1
    至之4等四條之規定，而經當事人於審判程序同意作為證據
    ，法院審酌該言詞陳述或書面陳述作成時之情況，認為適當
    者，亦得為證據；當事人、代理人或辯護人於法院調查證據
    時，知有刑事訴訟法第159條第1項不得為證據之情形，而未
    於言詞辯論終結前聲明異議者，視為有前項之同意，同法第
    159條之5定有明文。立法意旨在於傳聞證據未經當事人之反
    對詰問予以核實，原則上先予排除。惟若當事人已放棄反對
    詰問權，於審判程序中表明同意該等傳聞證據可作為證據；
    或於言詞辯論終結前未聲明異議，基於尊重當事人對傳聞證
    據之處分權，及證據資料愈豐富，愈有助於真實發見之理念
    ，且強化言詞辯論主義，使訴訟程序得以順暢進行，上開傳
    聞證據亦均具有證據能力。本件證人即被告郭益銘、賴祈榮
    、高家紳、林吉進、王炎墩固曾於警詢中為陳述，其性質雖
    屬傳聞證據，惟查無符合同法第159條之1至之4等前4條之情
    形，其等所為之上開警詢筆錄內容，業經本院審理時予以提
    示並告以要旨，且各經檢察官、被告及辯護人等人表示意見
    。當事人已知上述筆錄乃傳聞證據，且均於本院審理時對該
    筆錄之證據能力表示不爭執（見本院卷第248頁背面），依
    上開規定，是前揭證人於警詢中之證言已擬制同意其有證據
    能力，本院審酌上開筆錄作成時，較無人情施壓或干擾，亦
    無不當取供之情形，認為以之作為本案之證據亦屬適當，是
    前揭證人於警詢中之證言自均具有證據能力。
三、又按傳聞法則乃對於被告以外之人於審判外之言詞或書面陳
    述而為之規範。扣案如附表二所示之物品，係屬物證，性質
    上並非供述證據，無刑事訴訟法第159條第1項規定傳聞法則
    之適用，上開扣案物品係由員警依法執行搜索而扣得，以上
    證物與本案具有關聯性，與本案待證事實具有自然之關聯性
    ，且無證據證明係公務員違法取得之物，依法自得作為證據
    。
貳、實體方面：
甲、有罪部分：
一、關於詐欺取財既遂部分（附表一編號1、2、3部分）:
    訊據被告郭益銘、賴祈榮、高家紳對其等確有加入上開詐欺
    集團撥打電話詐騙大陸民眾之事實均坦白承認，惟均矢口否
    認有如附表一編號1、2、3所示詐欺取財既遂之犯行。被告
    林吉進亦坦承其有加入上開詐欺集團撥打電話詐騙大陸民眾
    之事實，惟矢口否認有如附表一編號1、2所示詐欺取財既遂
    之犯行。被告郭益銘辯稱：伊負責電腦開機、代購便當，把
    「龍哥」傳來的大陸民眾的資料拿給被告林吉進、高家紳、
    王炎墩去撥打電話，但都沒有詐騙成功，伊並非上開詐騙集
    團之主持管理者，更非出資者或老闆云云；被告賴祈榮辯稱
    ：「我與郭益銘是朋友，郭益銘答應龍哥去幫忙，我也一起
    過去，（我）負責打電話詐騙大陸地區民眾，但是沒有成功
    過」云云；被告高家紳辯稱：伊承認有打電話詐騙大陸地區
    的民眾，但沒有成功過云云；被告林吉進辯稱：「打電話的
    過程中都沒有詐騙成功過，我承認有打電話按照稿子唸，但
    是沒有得手」云云。經查：
  (一)證人即承辦警員簡鋒星於原審100年4月26日審理中結證稱:
    「（審判長問：本件兩支監聽電話0000000000、0000000000
    的譯文是否你製作?）是的。」、「（審判長問：請你說明
    0000000000電話在99年9月8日監聽譯文，這段譯文是否如譯
    文所示，是如此對話『多一條0.4，就剛才進1.5嘛，現在再
    加0.4』？）是的，我是這樣聽到的。」、「（審判長問：
    同樣0000000000在99年9月11日11點58分，譯文記載查詢詐
    騙成功，被害人匯入人民幣1萬6千元，當時聽到的錄音內容
    為何？）是向大陸工商銀行查詢，人頭帳戶都有一組密碼，
    如果詐騙成功，查詢的目的是要證明被害人有沒有把錢匯進
    ，或避免車手黑吃黑，當時我是聽到語音系統播出歡迎使用
    大陸工商銀行電話銀行語音查詢，現在餘額1萬6千多元，正
    確的數字我現在不記得正確的尾數是多少。」、「大陸都是
    人民幣。」、「（審判長問：同樣電話號碼0000-000000在9
    9年9月30日14時24分，譯文寫大陸工商銀行查詢〈背景聲：
    東莞，有2萬9千9百元《詐騙成功》〉，這是與剛剛同樣的
    情況嗎？）對，背景聲是賴祈榮有講說東莞有2萬9千9百元
    ，『詐騙成功』是我加註的。」、「（審判長問：同樣99年
    9月30日18點44分，譯文寫水〈指詐騙成功匯回臺灣的錢〉
    要等到明天才可以拿了〈該日詐騙成功3.3〉，當時你聽到
    的內容如何？）小括號內都是我加註的，但是是依據共犯「
    阿德」的監聽譯文補上去的（庭呈阿德監察電話0000-00000
    0的通訊監察譯文1份），『阿德』還沒有查獲。」、「（審
    判長問：阿德與賴祈榮他們有什麼關連，如何判斷？）阿德
    使用的電話與高家紳的電話有通話，阿德每天也會載員工進
    入美和街的機房，這是從譯文內得知的。」、「（審判長問
    ：依照阿德的監聽譯文，在99年9月30日18點17分，有提到
    『忙到剛才，進1條3萬3』，根據此份內容，所以你才會在
    賴祈榮的監聽譯文上加註『詐騙成功3.3』？）是。」、「
    （莊崇意律師問：你剛剛說99年9月30日2萬9900元這筆，背
    景聲音東莞是賴祈榮講的，可是這是電話語音查詢，怎麼會
    有被告的聲音？）賴祈榮在語音查詢當中，他私底下與旁邊
    的人講的內容，我們稱為背景聲。」、「既然會查詢這個動
    作，就是被害人有匯款，才會去查證。」、「大陸人頭帳戶
    購買需要300、400人民幣，這是他們所謂的小車，不可能買
    300、400人民幣的人頭帳戶只詐騙到400元的錢，由此可以
    證明0.4是4000元，另外從阿德筆錄中，進3.3，譯文也說到
    3.3代表3萬3，同理可證。另外，他們詐騙成功時，需要大
    陸車手去領錢，大陸車手也需要工錢，如果0.4代表400元的
    話，詐騙集團是賠錢的，由此也可以證明0.4是指4000元的
    人民幣。」等語（見原審卷一第184至186頁背面）。
  (二)證人即被告賴祈榮於100年1月25日警詢時證稱：「（問：警
    方有提示99年9月8日詐騙成功0.4、1.5兩筆、9月11日詐騙
    成功1萬6000元一筆、9月30日詐騙成功2萬9900元一筆等是
    否正確？）99年9月8日詐騙成功0.4、1.5兩筆、9月11日詐
    騙成功1萬6000元是屬實，．．．」等語（見警卷第33頁背
    面）。
  (三)本案卷附相關之通訊監察譯文內容如下（見100年度偵字第1
    662號卷第13至35頁；原審卷一第195至199頁）:
  1.被告賴祈榮持用之0000000000號行動電話，與被告郭益銘持
    用之0000000000號行動電話有如下之通話（A係被告賴祈榮
    ；B為被告郭益銘）：
  99年8月31日19時4分56秒
    A:你找我
    B:他們說要設定那兩台「偉橋」（節費器），你有在家嗎
    A:沒有，他要怎樣設定
    B:就用遠端的，我發他的QQ給你，有收到嗎，這是系統阿德
      的
    A:好…（見100年度偵字第1662號卷第19頁）
  99年9月2日13時48分13秒
    A:你還沒過去嗎
    B:有啊，我都帶他們進來了啊，現在我出來買鎖，你有空順
      便去買一台電視回來，要裝監視器用
    B:好
  99年9月2日15時3分31秒
    A:電視有AV就可以嗎
    B:不要太大台啦，他那個是紅外線的
    A:你在那邊嗎
    B:對啊，我們在練習
    A:好
  99年9月6日8時48分2秒
    A:怎麼都沒人來上班
    B:有啦，阿德還沒到在路上，我在地下室
    A:好（以上見100年度偵字第1662號卷第20頁）
  99年9月8日10時29分51秒
    A:你有在那邊嗎
    B:對
    A:要黑色的盒子嘛
    (略)
    B:還有阿德要借資6千
    A:好
    B:我這邊快沒錢了，你來不用買報紙，我機車上有
    A:好
  99年9月8日17時22分13秒
    B:多一條0.4，剛才進1.5嘛現在再加0.4
    A:好
  99年9月11日10時26分3秒
    B:今天要給他們的薪水，你有領出來嘛
    A:有啊
    B:好（以上見100年度偵字第1662號卷第21頁）
  99年9月20日14時32分6秒
    B:進仔要借5千啦，他很乖啦，我要掃地到5點半，你拿給他
      啦
    A:好（見100年度偵字第1662號卷第22頁）
  99年9月20日22時8分58秒
    A:你明天還要義務勞動嗎
    B:下午，我現在也決定跟阿德下去講啦，不然這樣不行，還
      有他也要叫一個二、三線都會的人來，我說沒差啊，只是
      中午多一個便當而已
      （略）
    A:今天我就有跟他們談過
  99年9月23日10時33分20秒
    A:你有在那邊嗎
    B:有啊
    A:今天反應好
    B:是有到三線啦
    A:再這樣下去真的不行，都沒賺到錢，換房子的事情再等一
      陣啦
    B:好
      （略）
  99年9月23日16時56分20秒
    B:今天有進展嗎
    A:沒有，要等到明天再看看，有5、60張單子啦
    B:好
  99年9月24日17時12分56秒
    A:你回去了嗎
    B:還在做，今天有做成嗎
    A:沒有，我覺得我們的三線有問題
    B:好啦，晚點談（以上見100年度偵字第1662號卷第23頁）
  99年9月28日10時23分0秒
    （略）
    A:阿進啊不來了哦
    B:會啦，一樣5個
  99年9月30日10時29分54秒
    A:要幾個（指便當）
    B:一樣
    A:阿進是不做了嗎
    B:沒有啦，他有事
  99年9月30日18時44分45秒
    B:水（指詐騙成功匯回臺灣的錢）要等到明天才可以拿了，
      電話都打到沒錢了
    A:好，那他們向公司借錢，現在還給我們，你的帳簿就要寫
      收入，我有大概算一下，開銷打平啦，只剩公司差我一萬
      元草紙啦
    B:好
  99年10月1日11時0分54秒
    A:我買便當和拿薪水過去
    B:好
  99年10月3日20時34分27秒
    B:阿德說他不做了，沒關係我有找一個人了，比他更厲害的
     ，好像都要拜託他一樣
    A:好，他什麼時候來
    B:這幾天吧
  99年10月3日21時10分31秒
    A:明天有要做嗎
    B:明天我跟小高說休息了，重新開始啦
    A:好（以上見100年度偵字第1662號卷第24頁）
  99年10月3日21時12分59秒
    A:阿德的稿你那邊還有嗎
    B:有啊，後面我改的啊
  99年10月7日20時18分16秒
    B:人員都談好了，明天就開始上班了，阿進也要來
    A:好（以上見100年度偵字第1662號卷第25頁）
  2.被告賴祈榮以所持用之0000000000號行動電話，開通工商銀
    行電話銀行功能及查詢帳戶金額如下:
  99年9月4日12時5分4秒
    開通工商銀行電話銀行功能
  99年9月4日12時6分10秒
    開通工商銀行電話銀行功能
  99年9月4日12時8分20秒
    開通工商銀行電話銀行功能
  99年9月11日11時58分14秒
    查詢詐騙成功，被害人匯入人民幣1萬6000元
  99年9月30日14時24分17秒
    大陸工商銀行電話銀行查詢【背景聲：東莞，有2萬9900元
    …】（以上見100年度偵字第1662號卷第20、21、24頁）
  3.被告高家紳持用之0000000000號行動電話，與被告王炎墩持
    用之0000000000號行動電話有如下之通話（A係被告高家紳
    ；B為被告王炎墩）:
  99年10月22日22時4分25秒
    A:在幹嘛
    B:在家裡，最近做得好嗎
    A:賺翻了，光我做的三的這個月就做2條了，你知道他們這
      個月做多少嗎，你想不到的…而且阿德在的時候是抽10％
      ，換我就改成9％，幹，吃定我嘛
    B:你也是要忍耐啊，你剛要學習全部過程，等你都會了，到
      時候說話就有力了
    A:好啦（見100年度偵字第1662號卷第28頁）
  99年11月02日20時17分33秒
    A:你在幹嘛
    B:在看電視，你沒和五百出去哦
    A:沒有
    B:昨天和麥克去南投，他們要在那邊做啦
    A:深山比較安全哦
    B:他還叫我邀你來這邊做，五百叫我星期四進去做，可是我
      覺得抽的％數太低了，今天沒有做成嗎
    A:你到底要不要來做
    B:我星期四會去做（見100年度偵字第1662號卷第29頁）
  99年11月7日11時31分28秒
    B:明天載我去上班啦
    A:我要用走的啦
    B:哦，你轉角就到了哦（見100年度偵字第1662號卷第30頁
      ）
  99年11月11日16時48分31秒
    B:怎樣
    A:你不是和五百談事情嗎
    B:昨天的嗎
    A:沒有啦，兩條都是進仔的，一張給五百、一張給我的
     ，我以後要來做三線，我太專業了
    B:好啦（見100年度偵字第1662號卷第32頁）
  4.共犯「阿德」持用之0000000000號行動電話，有如下之對話
    :
  99年9月20日8時35分25秒（A係「阿德」，B為被告高家紳）
    A:今天人員只載阿進去就好，…，我在7-11這邊
    B:好
  99年9月21日8時33分24秒（A係「阿德」，B為被告高家紳）
    A:小高，…，人員我載進來了
    B:好，我在全家
    99年9月24日17時41分7秒（A係「阿德」，B為不詳之人）
    B:你在忙嗎
    A:對，有客人在講，6點半在機車行見
    99年9月24日17時2分4秒（A係「阿德」，B為不詳之人）
    B:你們在忙嗎
    A:對，忙到快瘋了，結果還是沒成
    B:好啦，晚上見
  99年9月25日8時46分51秒（A係「阿德」，B為被告高家紳）
    A:小高，我要帶一個新人進去，你電腦先幫我開一下，因保
      機也先灌好
    B:好
  99年9月27日8時56分3秒（A係「阿德」，B為被告高家紳）
    B:進仔沒有來
    A:好，…你那個開關先按下去
    B:好
  99年9月30日15時51分38秒（A係「阿德」，B為不詳之人）
    A:我正在忙
    B:好
    99年9月30日17時28分39秒（A係「阿德」，B為「阿呆」）
    B:朋友，我阿呆，你在忙嗎
    A:對，待會打給你
  99年9月30日18時17分51秒（A係「阿德」，B為「阿東」）
    B:我阿東啦，明天有空嗎
    A:幹，忙到剛才，進一條3萬3，你知不知道這裡兩個老闆多
      吝嗇，要不是他們都在旁邊看，我就會故意把他放走，明
      天我再進去領我的薪水就不進去了
    B:當初理念不合怎麼搞在一起，我明天要下去找傑森他們去
      看地點，你要一起去嗎
    A:好他們明天要訓練二線的，我才不理他們，看約什麼時候
      打給我
  99年9月30日18時25分32秒（A係「阿德」，B為不詳之人）
    B:在忙哦
    A:我忙到剛才，進一條3.3啦
    B:現在他們在問工作的事情啦，想要上來給你看，約星期六
    A:我拜六要下去南部哦
    B:好
  99年9月30日19時11分52秒（A係「阿德」，B為不詳之人）
    A:你今天有下來嗎，忙到晚上才進3.3
    B:不錯啊，都有進帳啊
    A:我已經兩、三星期故意不給他進帳了
    B:好啦，等我們合作起來你就不會生氣了
    （以上見原審卷一第196至199頁）
  (四)參酌前開證述及通訊監察譯文內容可知：
  1.如附表一編號1所示99年9月8日之人民幣4000元、1萬5000元
    是詐騙成功乙節，已據證人即被告賴祈榮於前開警詢中證述
    明確，堪認如附表一編號1所示詐欺取財犯行核屬既遂無誤
    。
  2.被告賴祈榮既以所持用0000000000號電話開通大陸工商銀行
    電話銀行功能，並使用該功能查詢該銀行帳戶金額（附表一
    編號2所示之1萬6000元、附表一編號3所示之2萬9900元），
    衡情該大陸工商銀行帳戶應係被告賴祈榮所得掌控之人頭帳
    戶，且被告賴祈榮之所以使用電話查詢該帳戶金額，應係用
    以確認不詳姓名之大陸地區被害民眾是否已匯入人民幣，以
    利通知大陸車手提領現款，如附表一編號2所示99年9月11日
    之人民幣1萬6000元及如附表一編號3所示同年9月30日之2萬
    9900元，前揭語音內容雖無被害人之資料，參諸證人即被告
    賴祈榮於100年1月25日警詢時證稱：99年9月11日詐騙成功1
    萬6000元是屬實等語（見警卷第33頁背面），亦足認被告等
    人確已詐得如附表一編號2所示99年9月11日之人民幣1萬600
    0元及如附表一編號3所示同年9月30日之2萬9900元，至為明
    確。
  3.又自上開通訊監察譯文可知，「阿德」自99年9月起至同年
    10月1日領完薪水止，確有加入上開詐騙集團建置系統並撥
    打三線之詐騙電話甚明，嗣因認上開詐騙集團老闆吝嗇，心
    生不滿另謀組詐欺集團而離去，被告等人因未供出「阿德」
    之年籍資料，以致無法傳喚「阿德」到案說明，惟「阿德」
    於上開99年9月30日18時25分32秒電話中稱：忙到剛才，進
    一條3.3等語，實已堪認被告等人確已詐得如附表一編號3所
    示同年9月30日之人民幣3萬3000元甚明。
  4.況依上開證據，被告賴祈榮確有發給上開成員薪水，且與被
    告郭益銘就上開電信機房如何運作相互討論，足見被告賴祈
    榮、郭益銘在本案中確居於主導之地位，而被告高家紳、林
    吉進、王炎墩及共犯「阿德」僅為受僱而加入上開詐騙集團
    。
  5.復自上開通訊監察譯文可知，被告等人參加上開詐騙集團之
    期間分別如下：
  被告賴祈榮、郭益銘、高家紳均自99年9月1日起至99年12月
    20日為警查獲時止。
  被告林吉進自99年9月8日前之9月初某日起至同年9月25日止
    及自99年10月10日起至查獲時止。此從上開譯文，被告賴祈
    榮於99年9月28日10時23分0秒向被告郭益銘詢問：「阿進啊
    不來了哦」、於99年9月30日10時29分54秒向被告郭益銘詢
    問：「阿進是不做了嗎」，被告郭益銘答以：「沒有啦，他
    有事」等對話內容，佐以被告林吉進供稱：伊於99年9月初
    有加入上開詐騙集團，去了10來天於9月25日之前就離開，
    離開1、20天後，等到99年10月10日才又加入上開詐騙集團
    等語，足以認定。
  被告王炎墩自99年11月8日起至查獲時止。此從上開譯文，
    被告王炎墩於99年11月7日11時31分28秒向被告高家紳告以
    ：「明天載我去上班啦」之對話內容，堪認被告王炎墩自99
    年11月8日起即加入上開詐騙集團撥打電話行騙。足認被告
    王炎墩於100年1月7日在台中地院羈押訊問時供稱：我是在
    99年11月15日加入，做到99年12月18日云云（見台中地院
    100年聲羈字第36號卷第4頁背面），與事實不符，自難予採
    信。
  又從上開譯文內容，亦可知共犯「阿德」係自99年9月1日起
    至同年10月1日止參與上開詐騙集團無誤。
  6.依下列證人即同案被告之證述，亦堪予認定被告等人有參與
    本案詐騙集團：
  證人即被告郭益銘於100年1月25日警詢時證稱：臺中市○區
    ○○街116號12樓之2詐騙機房於99年9月份籌備，我於99年9
    月份加入該詐騙機房工作。我進入詐騙機房時，就已經知道
    這是在詐騙大陸地區民眾錢財的工作。是龍哥叫我及賴祈榮
    幫忙看管詐騙機房，高家紳、林吉進負責第一線打電話的職
    務，於99年9月份開始上班。賴祈榮有時負責第一線打電話
    的工作，有時跟我一樣幫忙買便當等語（見警卷第16頁背面
    至第18頁背面）。
  證人即被告郭益銘於100年1月25日偵訊時證稱：我於99年9
    月加入詐騙機房。高家紳負責第一線，假冒公安人員。林吉
    進是一線，假冒公安，他比高家紳晚一點進來。林吉進於99
    年9月來應徵，賴祈榮於99年9月進來，也是一線假冒公安等
    語（見99年度偵字第28631號卷第155、156頁）。
  證人即被告賴祈榮於99年12月21日警詢時證稱：臺中市○區
    ○○街116號12樓之2詐騙機房於99年9月初成立，我在99年9
    月初加入。我進入詐騙機房時，就已經知道這是在詐騙大陸
    地區民眾錢財的工作。我的薪水是向郭益銘領取等語（見警
    卷第31頁背面至第32頁）。證人即被告賴祈榮於100年1月25
    日偵訊時證稱：99年9月初機房成立，我開始去那裡工作，
    薪水向郭益銘領等語（見99年度偵字第28631號卷第159頁）
    。
  證人即被告賴祈榮於100年1月25日警詢時證稱：王炎墩是一
    線人員，大約99年11月加入，高家紳、林吉進是一線人員，
    我們是一、二線交叉做，郭益銘是三線人員等語（見警卷第
    33頁及背面）。
  證人即被告高家紳於99年12月20日警詢時證稱：我都是跟郭
    益銘聯繫及由他交代我撥打詐騙電話。臺中市○區○○街11
    6號12樓之2詐騙機房是郭益銘請我代為承租，郭益銘亦請我
    拿雙證件以我的名義向群健第四台申請群健有線電視及網路
    。我是99年9月份開始承租臺中市○區○○街116號12樓之2
    等語（見警卷第42至44頁）。
  證人即被告高家紳於99年12月21日偵訊時證稱：臺中市○區
    ○○街116號12樓之2，我是從99年9月4日進去住的，綽號小
    江之人親自叫我用他的名義去租，我是去代簽租約。我是假
    冒法院訊息中心的公務員。條仔是指大陸民眾的電話名冊。
    是郭益銘將條仔交給我們，我們再照著打電話。林吉進、賴
    祈榮與我一樣都是打電話，也是假冒法院訊息中心或公安局
    的等語（見99年度偵字第28631號卷第79至81頁）。證人即
    被告高家紳於100年1月25日偵訊時證稱：我加入詐騙機房，
    假冒公安及市場調查人員。機房平常由郭益銘管理。林吉進
    也是假冒公安等語（見99年度偵字第28631號卷第151頁）。
  證人即被告林吉進於100年1月25日偵訊時證稱：我加入詐欺
    集團，假冒公安，我過去時就看到高家紳，我有看到高家紳
    打電話。我進去時就有看到賴祈榮等語（見99年度偵字第28
    631號卷第149、150頁）。
  證人即被告王炎墩於100年1月7日偵訊時證稱：我進去學習
    第一線，林吉進在機房擔任第一線。賴祈榮的工作在平常上
    班時拿條仔給我們打電話，及在旁邊監督等語（見100年度
    偵字第1662號卷第37、39頁）。
  證人即被告高家紳於原審審理時證稱：「當初我去的時候聽
    阿德抽取百分之10，但郭益銘說我是百分之9。」等語（見
    原審卷一第142頁背面），堪認「阿德」確係本案詐欺集團
    成員之一。
  被告賴祈榮於99年12月21日偵訊時雖供稱：我是99年12月3
    日去台中市○區○○街116號12樓之2幫忙郭益銘打電話云云
    （99年度偵字第28631號卷第89、91頁），被告賴祈榮於99
    年12月22日台中地院羈押訊問時雖供稱：我是99年12月初進
    去，負責打電話云云（見台中地院99年聲羈字第1478號卷第
    6頁背面），被告賴祈榮前揭所辯加入詐騙機房之時間，與
    卷內前揭證據資料不符，顯係事後推諉之詞，自不足採取。
    又被告高家紳於99年12月21日偵訊時辯稱：我是從99年12月
    初開始做的云云（見99年度偵字第28631號卷第80頁），被
    告高家紳於99年12月22日台中地院羈押訊問時辯稱：我從99
    年9月中旬去，99年10月初開始接觸打電話工作云云（見台
    中地院99年聲羈字第1478號卷第6頁背面），被告高家紳於
    100年1月25日警詢時辯稱：我是99年11月底加入云云（見警
    卷第52頁背面），被告高家紳於100年1月25日偵訊時辯稱：
    我於99年11月底加入詐騙機房云云（見99年度偵字第28631
    號卷第151頁），核被告高家紳前揭所辯加入詐騙機房之時
    間，前後不一，是否屬實已有可疑，復與證人即被告郭益銘
    證述被告高家紳加入之時間不符，足認被告高家紳此部分辯
    稱加入詐騙機房之時間，難予採信。另被告林吉進於99年12
    月21日偵訊時雖辯稱：我是從99年12月初進去詐騙機房云云
    （見99年度偵字第28631號卷第84頁），被告林吉進於100年
    1月25日偵訊時雖辯稱：我於99年12月初加入詐欺集團，假
    冒公安云云（見99年度偵字第28631號卷第149頁），被告林
    吉進於99年12月22日台中地院羈押訊問時雖供稱：我加入時
    間在99年12月份，我負責打電話云云（見台中地院99年聲羈
    字第1478號卷第6頁背面），被告林吉進前揭所辯加入詐騙
    機房之時間，與卷內前揭證據資料不符，足認被告林吉進此
    部分辯稱加入詐騙機房之時間，無足採信。
  7.據上所述，上開詐欺集團分別於99年9月8日、同年9月11日
    、同年9月30日所實施之詐欺取財犯行，確實已先後成功獲
    款人民幣4000元、1萬5000元（合計1萬9000元）；1萬6000
    元；2萬9900元、3萬3000元（合計6萬2900元）而詐欺取財
    既遂。是被告郭益銘、賴祈榮、高家紳、林吉進上開所辯均
    不足採信。
  (五)又證人即被告郭益銘於100年1月25日警詢時證稱：警方當場
    查扣之物，是我們詐騙大陸地區民眾的工具，詐騙的對象是
    中國大陸民眾（見警卷第15頁背面），證人即被告賴祈榮於
    99年12月20日警詢時證稱：警方當場查扣之物，是我們詐騙
    大陸地區民眾的工具，詐騙的對象是中國大陸民眾（見警卷
    第23頁），足認扣案如附表二所示之物，係由綽號「拖水（
    頭）或「龍哥」之不詳姓名成年男子出資交由被告郭益銘、
    賴祈榮購買之詐騙設備及工具，供被告郭益銘等人共犯詐欺
    取財既犯行所用之物。此外，並有扣案如附表二所示之物可
    資佐證，被告郭益銘、賴祈榮、高家紳、林吉進此部分犯行
    堪予認定。
二、關於詐欺取財未遂部分（附表一編號4部分）：
  (一)訊據被告郭益銘、賴祈榮、高家紳、林吉進、王炎墩對於如
    附表一編號4所示之詐欺取財未遂之犯行均坦白承認，並有
    前開通訊監察譯文等在卷為憑，復有如附表二所示之物扣案
    可稽，被告郭益銘、賴祈榮、高家紳、林吉進、王炎墩等人
    此部分之自白與事實相符，應堪予採信。
  (二)公訴意旨雖認附表一編號4部分亦屬共同詐欺取財既遂，惟
    查：
  1.被告高家紳持用之0000000000號行動電話，與被告王炎墩持
    用之0000000000號行動電話有如下之通話（A係被告高家紳
    ；B為被告王炎墩）：
    99年11月11日16時48分31秒
    B:怎樣
    A:你不是和五百談事情嗎
    B:昨天的嗎
    A:沒有啦，兩條都是進仔的，一張給五百、一張給我的
      ，我以後要來做三線，我太專業了
    B:好啦（見100年度偵字第1662號卷第32頁）
  2.證人即承辦警員簡鋒星於原審100年4月26日審理中結證稱：
    「（審判長問：高家紳0000000000電話號碼，在99年11月11
    日譯文提到『你不是和五百談事情，沒有啦，兩條都是進仔
    的，一張給五佰，一張給我的』，這是照他們通話內容記載
    的嗎？）是。」、「（審判長問：從0000000000電話譯文99
    年11月11日通話內容可以看出他們有無拿到錢嗎？）沒有辦
    法看出有無拿到錢，但是兩條都是進仔的是指二線兼一線的
    林吉進做的，再交給三線，一張給五百一張給我的意思是指
    假公安打電話套出被害人的年籍資料跟錢，再由三線扮演假
    的檢察官騙使被害人匯款，二線會把被害人年籍資料抄在紙
    上，一張給五百（指郭益銘），一張給我（指高家紳），一
    張就是一張紙條的意思，裡面有被害人的資料，從這段話沒
    有辦法證明他們有拿到錢。．．．單純從監聽譯文看不出是
    否有詐騙成功。」等語（見原審卷一第185頁及背面）。
  3.據上所述，此部分固可見被告林吉進於99年11月11日已著手
    撥打電話詐騙大陸地區不詳姓名之被害人，惟尚無從證明業
    已詐得匯款，自難認業已詐欺取財既遂。至被告高家紳持用
    之行動電話0000000000號，與被告王炎墩持用之0000000000
    號通訊監察譯文內容，其等於99年11月11日下午4時37分01
    秒之通話內容為「B（被告王炎墩）：幹什麼關機？A（被告
    高家紳）：在上班啊。B：今天有嗎？A：當然是有。B：你
    們很過分，趁我放假就做成功。」等語（見100年度偵字第1
    662號卷第32頁），證人即被告王炎墩於警詢雖證稱：伊加
    入被告郭益銘所屬詐騙集團之時間係99年11月間，伊所知道
    詐騙成功次數約為2次，詐騙金額不清楚，這2次都是「阿進
    （即被告林吉進）」擔任一線人員，「小高（即被告高家紳
    ）」擔任二線人員做成功等語（見警卷第79頁），證人即被
    告王炎墩於100年1月7日偵訊時固證稱：我加入上開詐騙集
    團後，隱隱約約聽到林吉進有詐騙成功2次。我也有聽過高
    家紳有成功詐騙2次等語（見100年度偵字第1662號卷第39頁
    ），惟被告王炎墩於警詢、偵訊中並未供稱其所知道詐騙成
    功之日期是否即為本案經檢察官起訴之99年11月11日，且檢
    察官亦無法證明99年11月11日究竟詐得多少款項，參諸證人
    即被告王炎墩於原審100年4月12日審理時證稱：有時候被告
    林吉進、高家紳會開玩笑，伊不知道是否確實詐騙成功，事
    後伊也沒有求證其他人，我所謂詐騙成功的定義是指大陸地
    區民眾有沒有聽進去二線成員的講法等語（見原審卷一第13
    7頁及背面），是尚難僅憑被告王炎墩於警詢、偵查中所證
    上情，遽認被告等人就此部分詐欺取財業已既遂。公訴意旨
    認此部分應成立詐欺取財既遂罪，容有未洽。
三、按共同正犯之意思聯絡，不限於事前有所協議，其於行為當
    時，基於相互之認識，以共同犯罪之意思參與者，亦無礙於
    共同正犯之成立；又按共同正犯之成立，祇須具有犯意之聯
    絡及行為之分擔，既不問犯罪動機起於何人，亦不必每一階
    段犯行，均須參與，若共同實施犯罪行為之人，在共同意思
    範圍內，各自分擔犯罪行為之一部，相互利用他人之行為，
    以達其犯罪之目的，其成立不以全體均參與實施犯罪構成要
    件之行為為要件；參與犯罪構成要件之行為者，固為共同正
    犯；以自己共同犯罪之意思，參與犯罪構成要件以外之行為
    ，或以自己共同犯罪之意思，事前同謀，而由其中一部分人
    實行犯罪之行為者，亦均應認為共同正犯，使之對於全部行
    為所發生之結果，負其責任；另共同正犯之意思聯絡，原不
    以數人間直接發生者為限，若有間接之聯絡者，亦包括在內
    ，如甲分別邀約乙、丙犯罪，雖乙、丙間彼此並無直接之聯
    絡，亦無礙於其為共同正犯之成立（參照最高法院73年臺上
    字第1886號判例、92年臺上字第2824號判決、34年上字第86
    2號判例、77年臺上字第2135號判例意旨）。又電話詐騙之
    犯罪型態，自架設跨國遠端遙控電話，至假冒偵辦刑案之公
    務員、收集取得人頭帳戶、撥打電話實施詐騙、指定被害人
    匯款帳戶、提領人頭帳戶款項等各階段，係需由多人縝密分
    工方能完成之集團性犯罪。證人即被告郭益銘於100年1月25
    日警詢時證稱：我負責接收龍哥從QQ通訊軟體傳來的名冊後
    ，將名冊列印下來拿給林吉進、高家紳，林吉進及高家紳再
    依我拿他們的名冊打電話至大陸進行詐騙等語（見警卷第16
    頁背面），證人即被告賴祈榮於99年12月20日警詢時證稱：
    我們詐騙機房是接收龍哥在中國大陸以QQ即時通傳送大陸地
    區人民個資，我就依資料打電話至大陸，向選定的大陸人民
    說他電話欠費，要先去繳錢，如果不繳錢，我以電信局的名
    義就會通知公安局說他的電話遭冒用，因而讓他停話，我進
    入詐騙機房時，就已經知道這是在詐騙大陸地區民眾錢財的
    工作（見警卷第24、26頁），證人即被告賴祈榮於99年12月
    21日警詢時證稱：我們詐騙機房是事先購買大陸的外洩個資
    （俗稱條仔），我就依條仔的資料打電話至大陸，我是假冒
    中國郵政客服人員等語（見警卷第31頁），證人即被告高家
    紳於99年12月21日警詢時證稱：我所使用之教戰手冊及大陸
    民眾電話名冊是郭益銘提供給我使用等語（見警卷第49頁）
    ，證人即被告高家紳於100年1月25日警詢時證稱：我現場是
    聽郭益銘指揮才撥打詐騙電話給大陸民眾。郭益銘是我老闆
    ，林吉進跟我一樣負責打詐騙電話（見警卷第52、54頁），
    證人即被告林吉進於100年1月25日警詢時證稱：高家紳在機
    房內也是打詐騙電話，機房的工作都是郭益銘在打理的。賴
    祈榮也是在機房內打詐騙電話等語（見警卷第68頁背面），
    證人即被告王炎墩於100年1月6日警詢時供稱：是賴祈榮和
    郭益銘事先購買大陸的外洩個資（俗稱條仔），我就依條仔
    的資料打電話至大陸，我是一線人員假冒公安。詐騙機房主
    持管理人是賴祈榮和郭益銘。我進入詐騙機房，是郭益銘叫
    我進去學習，是高家紳教導訓練我。高家紳擔任一、二線人
    員。郭益銘是詐騙機房的老闆兼二線人員。林吉進擔任一線
    人員。賴祈榮是詐騙機房的老闆，平常上班時間賴祈榮就拿
    條仔給我們打電話，其他時間就在旁邊監督（見警卷第77、
    78、80、81頁），依據前揭證詞，足認被告郭益銘、賴祈榮
    、高家紳、林吉進、王炎墩及綽號「拖水（頭）或龍哥」、
    「阿德」共組之前開詐騙集團係跨臺灣與大陸地區之詐欺取
    財集團，各階段均需有人分工，方能遂行集團詐欺取財之犯
    罪目的，並有如犯罪事實欄一所示之縝密分工，足見被告郭
    益銘等5人間就其各參與上開詐騙集團期間，顯係基於意圖
    為自己不法所有而相互分擔詐欺取財之部分行為，且具有合
    同完成詐欺行為以分取贓款之犯意聯絡，均應論以共同正犯
    。被告高家紳於本院雖辯稱：附表一編號1、2、3部分，並
    無本人參與之事實云云（見本院卷第7頁），惟本案依卷內
    證據資料，雖無證據證明被告高家紳有直接對附表一編號1
    、2、3之被害人行騙，惟被告高家紳既係以為自己犯罪之意
    思，分擔集團內之部分犯罪行為，並相互利用彼此之部分犯
    罪行為，以完成整體之犯罪計畫，與集團內成員間具有犯意
    聯絡及行為分擔甚明。縱未與其他共同正犯直接為犯意聯絡
    ，被告高家紳就其他共同正犯所實施之行為，亦應共負共同
    正犯之責任。綜上所述，本案事證明確，被告郭益銘、賴祈
    榮、高家紳、林吉進、王炎墩等人上開犯行，均堪予認定。
四、論罪科刑部分：
  (一)核被告郭益銘、賴祈榮、高家紳、林吉進就如附表一編號1
    、2所為及被告郭益銘、賴祈榮、高家紳就如附表一編號3所
    為，均係犯刑法第339條第1項之詐欺取財既遂罪。被告郭益
    銘、賴祈榮、高家紳、林吉進、王炎墩就如附表一編號4部
    分，雖已開始撥打詐騙電話或接聽大陸地區被害人轉接電話
    而已著手詐欺行為之實施，惟未生詐得財物之結果，其等犯
    罪均尚屬未遂，是核其等就如附表一編號4所為，均係犯刑
    法第339條第3項、第1項之詐欺取財未遂罪。公訴意旨認此
    部分應成立詐欺取財既遂罪，容有未洽。又刑事訴訟法第
    300條所謂變更法條，係指罪名之變更。本件檢察官係以刑
    法第339條第1項之詐欺取財既遂罪起訴，本院審理結果認係
    犯同條第3項、第1項之詐欺取財未遂罪，因其罪名同為「詐
    欺取財」，原係適用同一法條，僅行為態樣有既遂、未遂之
    分，不發生變更起訴法條之問題，即無庸引刑事訴訟法第30
    0條變更檢察官起訴之法條，併此敘明（參照最高法院72年
    度台上字第4800號、87年度台上字第3234號判決意旨）。
  (二)被告郭益銘、賴祈榮、高家紳、「阿德」與「拖水（頭）或
    龍哥」之不詳姓名成年男子及所屬詐欺取財集團成員間，就
    附表一編號1、2、3所示詐欺取財既遂犯行、被告林吉進與
    上開被告郭益銘等人及所屬詐欺取財集團成員間，就附表一
    編號1、2所示詐欺取財既遂犯行、被告王炎墩、林吉進與郭
    益銘、賴祈榮、高家紳、「拖水（頭）或龍哥」之不詳姓名
    成年男子及所屬詐欺取財集團成員間，就附表一編號4所示
    詐欺取財未遂犯行，均有犯意連絡及行為分擔，均為共同正
    犯。
  (三)按數行為於同時同地或密切接近之時地實施，侵害同一之法
    益，各行為之獨立性極為薄弱，依一般社會健全觀念，在時
    間差距上，難以強行分開，在刑法評價上，以視為數個舉動
    之接續施行，合為包括之一行為予以評價，較為合理，則屬
    接續犯，而為包括之一罪（最高法院86年臺上字第3295號判
    例可資參照）。本案被告及其所屬詐欺集團成員於附表一編
    號1、3所示有以電話向各該同一編號所示被害人詐欺取財，
    依卷內證據資料，無法認定附表一編號1、3所示之被害人是
    否係同一人，依罪疑惟輕之原則，應認定附表一編號1、3所
    示之被害人係同一人，本案被告及其所屬詐欺集團成員使附
    表一編號1、3所示之被害人接續匯款入各該帳戶部分，係基
    於同一詐欺取財之犯意，為完成同一詐欺取財之目的，而於
    緊接之密接時間內，利用同一犯罪機會接續為之，均為接續
    犯，係實質上一罪，僅各成立一詐欺取財既遂罪。檢察官雖
    就如附表一編號1所示4000元、1萬5000元兩筆金額及如附表
    一編號3所示2萬9900元、3萬3000元兩筆金額，認應各論以2
    罪，而請求分論併罰等語，惟本院衡及被告等人詐得之4000
    元、1萬5000元均係於99年9月8日詐騙取得，而2萬9900元、
    3萬3000元則均係於99年9月30日同一日詐騙取得，且無積極
    確切之證據足以證明各該2筆金額均應成立數罪，應從有利
    被告等人之認定，均認4000元、1萬5000元係出被告等人於
    99年9月8日同一詐騙行為所詐得，而2萬9900元、3萬3000
    元係出被告等人於99年9月30日同一詐騙行為所詐得，各論
    以詐欺取財既遂一罪，此部分公訴意旨容有未洽。
  (四)復按所謂集合犯，係指依一般社會通念，特定犯罪行為具有
    反覆實施之特性，立法者於制定刑罰法律之初，亦已認知該
    種行為類型之反覆性，而有意藉由法條中客觀構成要件之行
    為要素，含括上開具有反覆實施特性之數個犯罪行為，仍僅
    接受一次刑法之評價為已足。而詐欺取財之行為人於各該行
    為終了時，即已達其目的，尚難認立法者於制定刑罰法律之
    初，已認知詐欺取財行為必屬具反覆性之犯罪，且有意藉由
    法條中客觀構成要件之行為要素，含括上開具有反覆實施特
    性之數個犯罪行為。況依94年2月2日總統令修正公布，並自
    95年7月1日施行之刑法，其修正既依據「刑罰公平原則」之
    考量，刪除有關連續犯之規定，並將含有連續犯性質之常業
    犯一併全數刪除（參見刑法修正草案總說明），而刑法第56
    條修正理由之說明，謂「對繼續犯同一罪名之罪者，均適用
    連續犯之規定論處，不無鼓勵犯罪之嫌，亦使國家刑罰權之
    行使發生不合理之現象」、「基於連續犯原為數罪之本質及
    刑罰公平原則之考量，爰刪除有關連續犯之規定」等語，而
    刑法第340條刪除理由亦係配合前揭連續犯之刪除，且最高
    法院就如施用毒品等立法修正理由所提及可發展包括一罪之
    犯罪型態，亦採嚴格數罪併罰之解釋（最高法院96年度第9
    次刑庭會議決議參照），是就詐欺取財之犯罪類型，自亦應
    將本應各自獨立評價之數罪，回歸本來就應賦予複數法律效
    果之原貌。因此，本案被告郭益銘、賴祈榮、高家紳、林吉
    進等人數次詐欺取財行為，各該次犯罪明顯且屬可分，無論
    於如附表一編號1至4所載之各個犯罪時間點，亦有所差異性
    存在；更者，犯詐欺取財罪之構成要件，並無從認定立法者
    本即預定該犯罪之本質必有數個同種類行為而反覆實行之集
    合犯行，且既於對被害人施以該次詐騙行為後，該次犯罪已
    經完成，故被告郭益銘、賴祈榮、高家紳、林吉進等人所犯
    歷次詐欺取財犯行，當無論以集合犯之餘地，應回歸一般刑
    法上行為單、複數之認定，而予論罪科刑，始為適法。是被
    告郭益銘、賴祈榮、高家紳、林吉進所犯上開各罪，犯意各
    別，行為互異，均應予分論併罰。
  (五)被告賴祈榮於84年間因妨害自由案件，經本院93年度重上更
    四字第52號判決判處有期徒刑8月確定，於96年3月26日縮刑
    期滿執行完畢等情，有臺灣高等法院被告前案紀錄表1份在
    卷足參，其於受有期徒刑之執行完畢後5年內，故意再犯本
    件有期徒刑以上之各罪，均為累犯，均應依刑法第47條第1
    項之規定加重其刑。
  (六)被告郭益銘、賴祈榮、高家紳、林吉進、王炎墩就如附表一
    編號4所示部分，均已著手詐欺行為之實行，惟均未生詐得
    財物之結果，其等犯罪均尚屬未遂，均應依刑法第25條第2
    項之規定，按既遂犯之刑度減輕其刑，並就被告賴祈榮部分
    ，依法先加後減。
五、原審認被告等人犯罪事證明確，適用刑法第28條、第339條
    第1項、第3項、第25條第2項、第47條第1項，刑法施行法第
    1條之1第1項、第2項前段之規定，審酌被告郭益銘、賴祈榮
    因詐騙大陸民眾遭警查獲後，不思悔改，竟另組本案詐欺集
    團再度行騙大陸地區民眾，素行不佳，均正值壯年，竟不思
    勞力賺取金錢供己花用，為首聚眾共組詐騙集團，詐欺大陸
    地區被害人財物，犯罪計畫縝密，集團內部角色分工細密，
    誘使被害人交付財物，嚴重敗壞社會風氣，危害社會治安甚
    鉅，及負責管理詐騙機房及贓款分配，居於上述詐騙集團主
    導地位，被告高家紳、林吉進、王炎墩分別擔任詐騙成員之
    期間及分工之角色及所造成被害人損失之程度，及犯罪動機
    、目的、手段、智識程度、犯罪後之態度等一切情狀，分別
    量處如附表一所示之刑，被告高家紳、林吉進、王炎墩部分
    ，併諭知易科罰金之折算標準；並就被告郭益銘、賴祈榮、
    高家紳、林吉進部分各定其應執行之刑分別為有期徒刑1年6
    月、1年8月、1年2月、10月，被告高家紳、林吉進、王炎墩
    部分，併諭知易科罰金之折算標準。復敘明共同正犯因相互
    間利用他人之行為，以遂行其犯意之實現，本於責任共同之
    原則，有關沒收部分，對於共犯間供犯罪所用之物，自均應
    為沒收之諭知。扣案如附表二所示之物，係由綽號「拖水（
    頭）或「龍哥」之不詳姓名成年男子出資交由被告郭益銘、
    賴祈榮購買之詐騙設備及工具，供被告郭益銘等人共犯詐欺
    取財既、未遂犯行所用之物，業據被告等人供明在卷，各依
    刑法第38條第1項第2款規定，於被告等人所犯各罪項下諭知
    沒收。被告林吉進雖稱：其持有之Ｋ-TOUCH廠牌行動電話1
    支（含0000000000號SIM卡1枚）係其私人使用，與本案犯行
    無關云云，惟查，被告林吉進於99年11月5日、6日、8日均
    曾以該行動電話與共犯高家紳相互聯絡通話使用，自難認非
    供本案犯罪所用之物，亦應併予宣告沒收（該行動電話已包
    含在附表二編號20內）。原判決並說明扣案之被告郭益銘持
    有SO NY ERICSSON廠牌行動電話1支（含0000000000號SIM卡
    1枚）、被告賴祈榮持有之HTC廠牌行動電話1支（含0000000
    000號SIM卡1枚），均非供本案犯罪所用之物，業據被告郭
    益銘、賴祈榮供明在卷，且尚乏證據證明與本案犯行有直接
    關連，均不得併予宣告沒收。經核原判決認事用法，核無違
    誤，量刑亦屬妥適。
六、檢察官提起上訴，上訴意旨略以：99年9月8日詐得之人民
    幣4000元、1萬5000元（即附表一編號1）；於同年月30日詐
    得之2萬9900元、3萬3000元（即附表一編號3），雖屬同日
    詐得，惟係分次匯入，且顯然間隔相當時間，顯然係由不同
    之詐騙集團成員所為，原審認定係同一日所得即為同一被害
    人匯入，顯然與詐騙集團操作實情迥異。原判決認定附表
    一編號4係詐欺取財未遂，尚有未當等語。然查，依卷內證
    據資料，本案無法認定附表一編號1、3所示之被害人是否係
    同一人，依罪疑惟輕之原則，應認定附表一編號1、3所示之
    被害人係同一人，應各論以詐欺取財既遂一罪，已如前述，
    檢察官上訴意旨認99年9月8日、同年月30日同日詐得之款項
    ，係由不同之詐騙集團成員所為，仍屬檢察官推測之詞，自
    難予採取。又依卷內證據資料，本案無從證明99年11月11日
    已詐騙大陸地區不詳姓名之被害人匯款，自難認業已詐欺取
    財既遂，業如前述，檢察官上訴意旨仍認附表一編號4係詐
    欺取財既遂，亦無法採信。另檢察官就有罪部分提起上訴，
    認原審判決量刑過輕等語，惟按刑罰之量定，屬法院自由裁
    量之職權行使，應審酌刑法第57條所列各款事由及一切情狀
    ，為酌量輕重之標準，並非漫無限制；量刑輕重係屬事實審
    法院得依職權自由裁量之事項，苟已斟酌刑法第57條各款所
    列情狀而未逾越法定刑度，不得遽指為違法；且在同一犯罪
    事實與情節，如別無其他加重或減輕之原因，下級審量定之
    刑，亦無過重或失輕之不當情形，則上級審法院對下級審法
    院之職權行使，原則上應予尊重（最高法院72年台上字第66
    96號、75年台上字第7033號判例及85年度台上字第2446號判
    決意旨參照）。原審判決就對被告等人量刑部分，本於被告
    之責任為基礎，並已具體斟酌刑法第57條各款所列情狀而未
    逾越法定刑度，並無失輕之不當情形，檢察官上訴指摘原審
    量刑過輕，為無理由。是檢察官就有罪部分上訴意旨所陳均
    無理由，上訴應予駁回。
乙、無罪部分：
一、公訴意旨另略以:被告林吉進除前開犯行外，尚涉有與被告
    郭益銘等人共犯如附表一編號3所示犯行，因認被告林吉進
    就如附表一編號3（即起訴書附表二編號4、5）所示部分亦
    涉犯刑法第339條第1項之詐欺取財既遂罪嫌等語。
二、按犯罪事實應依證據認定之，無證據不得認定犯罪事實，又
    不能證明被告犯罪者，應諭知無罪之判決，刑事訴訟法第15
    4條第2項及第301條第1項分別定有明文。次按事實之認定，
    應憑證據，所謂證據，須適於為被告犯罪事實之證明者，始
    得採為斷罪資料，如未能發現相當證據，或證據不足以證明
    ，自不能以推測或擬制之方法以為裁判基礎；又認定不利於
    被告之事實，須依積極證據，苟積極證據不足為不利於被告
    事實之認定時，即應為有利於被告之認定，更不必有何有利
    之證據（最高法院53年臺上字第2750號、30年上字第816號
    、40年臺上字第86號判例參照）。
三、訊據被告林吉進堅決否認有附表一編號3所示詐欺取財既遂
    之犯行，辯稱：伊於99年9月初有加入上開詐騙集團，去了
    10來天就離開了，離開1、20天後，等到99年10月10日才又
    加入上開詐騙集團等語。
四、經查，被告林吉進加入上開詐騙集團期間為自99年9月8日前
    之9月初某日起至同年9月25日止及自99年10月10日起至查獲
    時止等情，業據本院認定如前，參諸證人即被告賴祈榮於10
    0年1月25日偵訊時亦證稱：林吉進於99年9月去的時候沒有
    做，大家都在看稿，林吉進也有去，後來有一陣子就沒有看
    到他等語（見99年度偵字第28631號卷第160頁），足認被告
    林吉進確實曾經脫離上開詐騙集團一段期間，是如附表一編
    號3所示詐欺取財既遂犯行既係發生在被告林吉進離開上開
    詐欺集團復未再行加入之99年9月30日，自難認被告林吉進
    就此部分亦有共同參與之犯行，即難認被告林吉進有何犯意
    聯絡、行為分擔，尚難認被告林吉進就如附表一編號3所示
    部分有何共同詐欺取財之犯行。本件關於被告林吉進就如附
    表一編號3所示部分，檢察官所提出之證據，不足為被告林
    吉進有罪之積極證明，其指出證明之方法，亦無從說服法院
    形成被告林吉進有罪之心證。此外，復查無其他積極確切證
    據，足以證明被告林吉進有此部分詐欺取財既遂之犯行，基
    於無罪推定之原則，原審因認被告林吉進就如附表一編號3
    所示詐欺取財犯行尚屬不能證明，乃就此部分依法諭知被告
    林吉進無罪之判決，核無不合。檢察官上訴意旨雖認參諸被
    告賴祈榮所使用之行動電話0000000000號與被告郭益銘所使
    用之行動電話0000000000號通訊監察譯文內容，渠等於99年
    9月28日10時23分0秒許、99年9月30日10時29分54秒許，通
    話內容均有提到「阿進」，據此認為電話中所稱之「阿進」
    即被告林吉進等語，惟查，被告賴祈榮與郭益銘於電話中僅
    稱「阿進」，並無法認定前揭通話中所稱之「阿進」是否即
    為被告林吉進，而通訊監察譯文中亦無被告林吉進與他人之
    通話內容，檢察官依被告賴祈榮與郭益銘之通話，認被告林
    吉進於99年9月30日仍在詐欺集團內，尚屬推測之詞，難予
    採取。此外，檢察官上訴仍未提出適合於證明被告林吉進犯
    罪之積極證據，上訴意旨所稱各節，仍無法動搖原判決之基
    礎，檢察官就原判決關於被告林吉進無罪部分上訴亦為無理
    由，應予駁回。
參、附帶說明
一、本案所扣得如附表二編號11之大陸地區名冊共6張（影本見
    99年度偵字第28631號卷第69至74頁），經本院勘驗結果，
    扣案之大陸地區名冊6張，上面分別以紅筆編號為1、2、3
    、6、7、8，編號1、2、3、7、8分別有用原子筆或鉛筆書寫
    文字，書寫之文字如附表三所示記載之內容（勘驗筆錄見本
    院卷第219頁背面至222之2頁），被告高家紳於本院供稱：
    扣案大陸地區名冊編號1、編號7是我寫的，我是於99年12月
    17日那天打電話的，在扣案之大陸地區名冊上註記的資料是
    表示已經打電話給大陸地區民眾後所註記的資料，99年12月
    17日所打的電話沒有詐騙成功等語（見本院卷第220頁及背
    面），被告林吉進於本院供稱：扣案大陸地區名冊編號2及
    編號3是我寫的，在扣案之大陸地區名冊上註記的資料是表
    示已經打電話給大陸地區民眾後所註記的資料，99年12月17
    日所打的電話沒有詐騙成功等語（見本院卷第220頁及背面
    ），被告王炎墩於本院供稱：扣案大陸地區名冊編號8是我
    寫的，在扣案之大陸地區名冊上註記的資料是表示已經打電
    話給大陸地區民眾後所註記的資料，99年12月17日所打的電
    話沒有詐騙成功等語（見本院卷第220頁及背面），足認附
    表三所示大陸地區名冊上註記的資料，扣除「未接」、「不
    接」、「掛電」、「停機」、「關機」等未撥通者，就已撥
    通部分，被告高家紳、林吉進、王炎墩均已著手詐欺行為之
    實施，惟未生詐得財物之結果，此部分之犯罪均尚屬未遂，
    因此部分不在本案起訴範圍內，本院自不得併予審理，應由
    檢察官依照如附表三所示各筆明細資料，逐一查明被告等人
    是否涉嫌共同犯詐欺取財未遂罪，另為適法偵查，以期勿枉
    勿縱。
二、被告郭益銘、賴祈榮、高家紳原提起上訴，業於100年10月
    21日撤回上訴，併此敘明。
據上論斷，應依刑事訴訟法第368條，判決如主文。
本案經檢察官周穎宏到庭執行職務。
中    華    民    國    100    年    11    月    30   日
             刑事第十庭    審判長法  官  江  錫  麟
                                 法  官  陳      葳
                                 法  官  胡  文  傑
以上正本證明與原本無異。
不得上訴。
                                書記官  陳  宜  屏
中    華    民    國    100    年    11    月    30   日
 附表一:
┌────┬───┬────┬────┬───────┬────────┐
│編號    │被害人│犯罪時間│匯入之人│金額（人民幣）│原判決諭知之罪刑│
│        │      │        │頭帳戶  │              │                │
├────┼───┼────┼────┼───────┼────────┤
│  １    │大陸地│99年9月8│不詳    │4000元        │郭益銘、賴祈榮、│
│（即起訴│區不詳│日17時22│        │1萬5000元     │高家紳、林吉進共│
│書附表二│姓名人│分許    │        │(合計1萬9000元│同犯詐欺取財罪，│
│編號1、2│士    │        │        │)             │郭益銘處有期徒刑│
│）      │      │        │        │              │柒月；賴祈榮，累│
│        │      │        │        │              │犯，處有期徒刑捌│
│        │      │        │        │              │月；高家紳處有期│
│        │      │        │        │              │徒刑陸月；林吉進│
│        │      │        │        │              │處有期徒刑伍月。│
│        │      │        │        │              │扣案如附表二所示│
│        │      │        │        │              │之物，均沒收。  │
├────┼───┼────┼────┼───────┼────────┤
│  ２    │大陸地│99年9月 │不詳    │1萬6000元     │郭益銘、賴祈榮、│
│（即起訴│區不詳│11日11時│        │              │高家紳、林吉進共│
│書附表二│姓名人│58分許  │        │              │同犯詐欺取財罪，│
│編號3） │士    │        │        │              │郭益銘處有期徒刑│
│        │      │        │        │              │柒月；賴祈榮，累│
│        │      │        │        │              │犯，處有期徒刑捌│
│        │      │        │        │              │月；高家紳處有期│
│        │      │        │        │              │徒刑陸月；林吉進│
│        │      │        │        │              │處有期徒刑伍月。│
│        │      │        │        │              │扣案如附表二所示│
│        │      │        │        │              │之物，均沒收。  │
├────┼───┼────┼────┼───────┼────────┤
│  ３    │大陸地│99年9月 │不詳    │2萬9900元     │郭益銘、賴祈榮、│
│（即起訴│區不詳│30日14時│        │              │高家紳共同犯詐欺│
│書附表二│姓名人│24分    │        │              │取財罪，郭益銘處│
│編號4、5│士    │        │        │              │有期徒刑捌月；賴│
│）      │      ├────┤        ├───────┤祈榮，累犯，處有│
│        │      │99年9月 │        │3萬3000元     │期徒刑玖月；高家│
│        │      │30日18時│        │              │紳處有期徒刑陸月│
│        │      │44分    │        │              │。扣案如附表二所│
│        │      │        │        │              │示之物，均沒收。│
├────┼───┼────┼────┼───────┼────────┤
│  ４    │大陸地│99年11月│不詳    │   無         │郭益銘、賴祈榮、│
│（即起訴│區不詳│11日16時│        │              │高家紳、林吉進、│
│書附表二│姓名人│48分    │        │              │王炎墩共同犯詐欺│
│編號6） │士    │        │        │              │取財未遂罪，郭益│
│        │      │        │        │              │銘處有期徒刑伍月│
│        │      │        │        │              │；賴祈榮，累犯，│
│        │      │        │        │              │處有期徒刑陸月；│
│        │      │        │        │              │高家紳、林吉進、│
│        │      │        │        │              │王炎墩各處有期徒│
│        │      │        │        │              │刑肆月。扣案如附│
│        │      │        │        │              │表二所示之物，均│
│        │      │        │        │              │沒收。          │
└────┴───┴────┴────┴───────┴────────┘
 附表二：應沒收部分
┌──┬─────────┬───┐
│編號│扣押物品名稱      │數量  │
├──┼─────────┼───┤
│ 1  │電子產品(市內電話)│14台  │
├──┼─────────┼───┤
│ 2  │電腦設備(電腦主機)│1台   │
├──┼─────────┼───┤
│ 3  │電腦設備(印表機)  │1台   │
├──┼─────────┼───┤
│ 4  │電子產品(計算機)  │5台   │
├──┼─────────┼───┤
│ 5  │電子產品(碎紙機)  │1台   │
├──┼─────────┼───┤
│ 6  │電腦設備(筆記型電 │1台   │
│    │腦)               │      │
├──┼─────────┼───┤
│ 7  │電腦設備(IP分享器)│2台   │
├──┼─────────┼───┤
│ 8  │電腦設備(節費盒)  │1台   │
├──┼─────────┼───┤
│ 9  │電腦設備(行動硬碟)│1台   │
├──┼─────────┼───┤
│ 10 │筆記本            │1本   │
├──┼─────────┼───┤
│ 11 │大陸地區名冊      │6張   │
├──┼─────────┼───┤
│ 12 │教戰手冊          │17張  │
├──┼─────────┼───┤
│ 13 │喇叭              │1組   │
├──┼─────────┼───┤
│ 14 │電子產品(網路電話 │5台   │
│    │匝道器)           │      │
├──┼─────────┼───┤
│ 15 │電腦設備(電腦螢幕)│2台   │
├──┼─────────┼───┤
│ 16 │麥克風            │1組   │
├──┼─────────┼───┤
│ 17 │耳機              │1組   │
├──┼─────────┼───┤
│ 18 │大陸門號SIM卡     │2張   │
├──┼─────────┼───┤
│ 19 │電腦設備(網路轉接 │2台   │
│    │器)               │      │
├──┼─────────┼───┤
│ 20 │電子產品(行動電話)│6支   │
│    │(含SIM卡5張)      │      │
└──┴─────────┴───┘
附表三：
扣案之大陸地區人民名冊上面所書寫之文字內容如下：
編號1序號01以鉛筆書寫「姓名不對」
編號1序號02以鉛筆書寫「來抓我，不查正」
編號1序號03以鉛筆書寫「沒$，剩1千多元」
編號1序號04以原子筆書寫「掛了，變男的接」
編號1序號05以原子筆書寫「年紀不對，唸高三」
編號1序號06以原子筆書寫「幹，學生，沒$，23歲」
編號1序號07以原子筆書寫「姓名不對」
編號1序號08以原子筆書寫「不接」
編號1序號09以原子筆書寫「不信，不要再騙了!」
編號1序號10以原子筆書寫「不接→出」
編號1序號11以原子筆書寫「沒$，戶頭剩不到100元」
編號1序號12以原子筆書寫「核實後→不接」
編號2序號30以鉛筆書寫「未接」
編號2序號31以鉛筆書寫「未接」
編號2序號32以鉛筆書寫「不怕」
編號2序號33以鉛筆書寫「學生、大二、沒錢」
編號2序號34以鉛筆書寫「不是本人」
編號2序號35以鉛筆書寫「不是本人」
編號2序號36以鉛筆書寫「本身是公安」
編號2序號37以鉛筆書寫「旁邊有人，注射」
編號2序號38以鉛筆書寫「過來抓我」
編號2序號39以鉛筆書寫「不配合」
編號2序號40以鉛筆書寫「送→」**
編號2序號41以鉛筆書寫「打過去，按掉」
編號2序號42以鉛筆書寫「不信」
編號2序號43以鉛筆書寫「不是本人」
編號2序號44以鉛筆書寫「不是本人」
編號2序號45以鉛筆書寫「未接？→掛電」
編號2序號46以鉛筆書寫「不是本人」
編號2序號47以鉛筆書寫「未接→打錯了」
編號2序號48以鉛筆書寫「掛電」
編號2序號49以鉛筆書寫「不是本人」
編號2序號50以鉛筆書寫「不是本人」
編號2序號51以鉛筆書寫「不信」
編號2序號52以鉛筆書寫「停機」
編號2序號53以鉛筆書寫「不是本人」
編號2序號54以鉛筆書寫「不信」
編號2序號55以鉛筆書寫「不信」
編號2序號56以鉛筆書寫「不信」
編號2序號57以鉛筆書寫「掛電」
編號2序號58以鉛筆書寫「打錯了」
編號2序號59以鉛筆書寫「掛電」
編號3序號61以鉛筆書寫「不信」
編號3序號62以鉛筆書寫「未接」
編號3序號63以鉛筆書寫「掛電」
編號3序號64以鉛筆書寫「未接」
編號3序號65以鉛筆書寫「打錯了」
編號3序號01以鉛筆書寫「騙子」
編號3序號02以鉛筆書寫「神精病」
編號3序號03以鉛筆書寫「種田」
編號3序號04以鉛筆書寫「關機」
編號3序號05以鉛筆書寫「開刀（聲）帶  無法說話」
編號3序號06以鉛筆書寫「掛電」
編號3序號07以鉛筆書寫「掛電」
編號3序號08以鉛筆書寫「不是本人」
編號3序號09以鉛筆書寫「不是本人」
編號3序號10以鉛筆書寫「不信。神精病」
編號3序號11以鉛筆書寫「12：00」
編號3序號12以鉛筆書寫「不是本人」
編號3序號13以鉛筆書寫「不信」
編號3序號14以鉛筆書寫「不信」
編號3序號15以鉛筆書寫「不相信」
編號3序號16以鉛筆書寫「不是本人」
編號3序號17以鉛筆書寫「來抓我」
編號3序號18以鉛筆書寫「不相信」
編號7序號01以原子筆書寫「過來抓我吧！」
編號7序號02以原子筆書寫「不信，掛了！」
編號7序號03以原子筆書寫「旁邊有人在打針，不接。」
編號7序號04以原子筆書寫「打工仔→沒有銀行卡。」
編號7序號05以原子筆書寫「姓名不對，地址錯了！」
編號7序號06以原子筆書寫「她媽媽接的」
編號7序號07以原子筆書寫「來抓我吧！俄羅斯（顯示）」
編號7序號08以原子筆書寫「姓名不對」
編號7序號09以原子筆書寫「查正後，不接→顯示00755→不信」
編號7序號10以原子筆書寫「姓名不對」
編號7序號11以原子筆書寫「她老公接的，掛了」
編號7序號12以原子筆書寫「打工仔→沒辦銀行卡→年紀不對」
編號7序號13以原子筆書寫「電話放旁邊不聽」
編號7序號14以原子筆書寫「未滿20歲→沒$→1991年」
編號8序號18以鉛筆書寫「未接」
編號8序號20以鉛筆書寫「交警」
編號8序號21以鉛筆書寫「關機」
編號8序號22以鉛筆書寫「浙江」
編號8序號25以鉛筆書寫「等著公安來捉」